臺灣臺中地方法院民事判決　九十四年度婚字第二二一號
　　原　　　告　乙○○
　　訴訟代理人　張仁龍　律師
　　複代理人　　甲○○
　　被　　　告　丙○○
右當事人間請求離婚等事件，本院於民國九十四年三月十五日言詞辯論終結，本院判
決如左：
    主      文
准原告與被告離婚。
訴訟費用由被告負擔。
    事實及理由
一、原告主張：兩造於民國七十二年十月八日結婚，婚後固稱融洽。然自兩造長女出
    生後，被告竟染上酗酒惡習，酒後更無緣由地辱罵原告，或持家中器物丟擲原告
    ，然原告因兩造子女尚屬年幼，百般忍受。詎自八十五年間後，被告更變本加厲
    ，開始慣性毆打原告，直至八十六年間，原告已忍無可忍，乃向台灣台中地方法
    院檢察署提起傷害告訴，嗣經被告懺悔與苦苦哀求，原告為維持家庭美滿，於八
    十六年十月二十一日與被告和解，惟被告依舊故我。九十三年十二月十七日，原
    告與友人共同用餐，被告心生不滿，竟當著兩造子女與原告父母面前毆打原告，
    致原告受有頭痛、右嘴角擦傷零點五Ｘ零點一公分及右臉部破皮等傷害，並揚言
    要對聲請人潑灑硫酸及要死大家一起死等語，業經原告訴請本院核發九十四年度
    暫家護字第一三號民事暫時保護令在案，並經本院九十四年度豐簡字第九十號判
    決拘役三十天。被告上述行徑，已超出夫妻通常所能忍受之程度，侵害原告人格
    尊嚴與人身自由，原告長期生活在暴力與恐懼中，身心受創甚鉅，實無法與被告
    繼續夫妻生活。此外，被告屢次對原告父母施加恐嚇，且以不堪入耳之語辱罵之
    ，造成原告及其父母精神上極大之恐懼及痛苦。再者，被告有違反槍砲彈藥刀械
    管制條例及恐嚇罪等前科，業經判處徒刑確定，依一般社會觀念，已構成不名譽
    之罪，而有損原告名譽，爰依民法第一千零五十二條第一項第三款、第四款、第
    十款及第二項規定，訴請裁判離婚。並聲明：如主文所示。
二、被告則以：因原告外遇之故，其始九十三年十二月十七日毆打原告，嗣經本院九
    十四年度豐簡字第九十號判決拘役三十天。並聲明：駁回原告之訴。
三、得心證之理由：
  （一）原告主張兩造有婚姻關係，被告前因傷害原告，兩造乃於八十六年十月二十
        一日達成和解。被告於九十三年十二月十七日毆打原告，導致原告受有頭痛
        、右嘴角擦傷零點五Ｘ零點一公分及右臉部破皮等傷害，並揚言要對聲請人
        潑灑硫酸及要死大家一起死等語，經本院核發九十四年度暫家護字第一三號
        民事暫時保護令在案，嗣經本院九十四年度豐簡字第九十號判決拘役三十天
        等事實，業據原告提出戶籍謄本、切結書、診斷證明書及本院九十四年度暫
        家護字第一三號民事暫時保護令等件為證，並經本院依職權調閱本院九十四
        年度豐簡字第九十號家庭暴力防治法之傷害事件卷宗，核閱屬實。被告亦到
        庭自承：其於九十三年十二月十七日毆打原告，造成原告受傷，業經本院九
        十四年度豐簡字第九十號判決拘役三十天等語（參照本院九十四年三月十五
        日言詞辯論筆錄）。基上可知，原告主張被告毆打原告之事實，堪信為真實
        。
  （二）按夫妻之一方受他方不堪同居之虐待者，他方得向法院請求離婚，民法第一
        千零五十二條第一項第三款定有明文。所謂不堪同居之虐待，係指予以身體
        上或精神上不可忍受之痛苦，致不堪繼續共同生活者而言。蓋婚姻係以夫妻
        之共同生活為目的，夫妻應以誠摯相愛為基礎，相互尊重、忍讓與諒解，且
        應互相協力保持其共同生活之圓滿、安全及幸福，因而夫妻應互相尊重以增
        進情感之和諧，防止家庭暴力之發生，此為維繫婚姻所必要。本件被告動輒
        毆打原告，捨理性溝通之途，逕以肢體暴力對待原告，一再摧毀兩造婚姻互
        信、互助之基礎，侵害原告之身體及人格尊嚴與人身安全，導致原告身體或
        精神上均受有不可忍受之痛苦，實已逾越夫妻通常所能忍受之程度，而有侵
        害原告人格尊嚴，揆諸前開說明，顯係對原告施予不堪同居之虐待，縱然原
        告有外遇事實，被告亦僅能尋法律途徑解決兩造之婚姻問題，不得藉此作為
        施暴之藉口。從而，原告據以請求離婚，為有理由，應予准許。
  （三）離婚之訴為形成之訴，訴訟標的依通說為形成權即離婚事由之存否，於同一
        當事人主張多項離婚原因時，倘法院認其中一項為有理由，對於當事人之其
        他主張即無須審酌。本件原告主張離婚之原因，雖有民法第一千零五十二條
        第一項第三款、第四款、第十款及同條第二項其他重大事由，惟其請求本院
        擇一為原告勝訴判決，則本院既已依民法第一千零五十二條第一項第三款規
        定准予兩造離婚，對於原告之其他主張，自無審究之必要，附此敘明。
四、訴訟費用負擔之依據：民事訴訟法第七十八條。
中　　　華　　　民　　　國　　九十四　　年　　　三　　　月　　二十九　　日
                                 臺灣臺中地方法院家事法庭
~B法　　　官　林洲富
右為正本係照原本作成
如對本判決上訴應於判決送達後二十日內向本院提出上訴狀
中　　　華　　　民　　　國　　九十四　　年　　　三　　　月　　二十九　　日
~B法院書記官
